【裁判字號】    90,上易,974
【裁判日期】    900621
【裁判案由】    竊盜
【裁判全文】
臺灣高等法院臺中分院刑事判決                      九十年度上易字第九七四號
    上  訴  人
    即  被  告  甲○○○
右上訴人因贓物案件，不服臺灣臺中地方法院八十九年度易字第四三八八號中華民國
九十年一月十八日第一審判決（起訴案號：臺灣臺中地方法院檢察署八十九年度偵字
第一五八七九號），提起上訴，本院判決如左：
      主  文
上訴駁回。
      事  實
一、甲○○○曾犯竊盜、贓物、違反動產擔保交易法等罪，分別經法院判決有期徒刑
    三月、緩刑三年，拘役四十日、拘役五十日確定，於民國（下同）八十七年四月
    二十日執行完畢（不構成累犯），竟仍不知謹慎行事，於八十九年九月二十二日
    十七時三十分許，接獲其同居人丙○○（丙○○竊盜部分，業經原審判處有期徒
    刑陸月，如易科罰金以佰元折算壹日確定）以電話通知其前往臺中縣龍井鄉○○村○○路橋下，牽取懸掛車牌號碼ＫＩＸ─四四七號機車車牌之原車牌號碼Ｉ
    ＧＹ─九八一號山葉牌黑色重型機車，甲○○○明知該車係來源不明之贓物（該
    機車係丁○○所有，於八十九年八月二十日中午十二時許，在臺中縣龍井鄉○○○○道路一一一巷內為丙○○所竊盜，丙○○再於八十九年八、九月間利用至臺
    中縣大肚鄉○○路○段三三五巷一○九弄十號朋友陳運鑫住外之機會，竊取陳運
    鑫所有置於抽屜內之車牌號碼ＫＩＸ─四四七號機車車牌一面懸掛於上開機車上
    ），竟於八十九年八月二十三日白天某時，持其自備之鑰匙前往臺中縣龍井鄉○○村○○路橋下，牽走收受該機車。嗣於八十九年九月二十四日下午二時三十分
    許，甲○○○將該機車送修後欲牽回時，為警在臺中縣龍井鄉○○路○段六七八
    號正大機車行前查獲。
二、案經臺中縣警察局烏日分局移送臺灣臺中地方法院檢察署檢察官偵查起訴。
    理  由
一、訊據被告甲○○○矢口否認右揭收受贓物犯行，辯稱：丙○○打電話告訴伊，說
    丙○○朋友的機車壞了，放在龍井國中天橋下，因丙○○沒空，故請伊牽去修，
    並說可用檳榔攤之鑰匙開啟該機車，伊並不知道該機車是贓車云云。惟查：
１、車牌號碼ＩＧＹ─九八一號山葉牌黑色重型機車係丁○○所有，於八十九年八月
    二十日中午十二時許，在臺中縣龍井鄉○○○○道路一一一巷內失竊；另ＫＩＸ
    ─四四七號機車車牌則係陳運鑫所有，約於八十九年八、九月間，在臺中縣大肚
    鄉○○路○段三三五巷一０九弄十號住處失竊等事實，業經被害人丁○○、陳運
    鑫二人分別於警偵訊中供述明確，且有車輛竊盜、車牌失竊資料個別查詢報表─
    查詢車輛認可資料、車籍作業系統─查詢認可資料、贓物認領保管單各一份及照
    片二張在卷可稽。且被告丙○○右揭八十九年八月二十日中午十二時許，在臺中
    縣龍井鄉○○○○道路一一一巷內竊取丁○○所有之車牌號碼ＩＧＹ─九八一號
    山葉牌黑色重型機車，再於八十九年八、九月間利用至臺中縣大肚鄉○○路○段
    三三五巷一○九弄十號朋友陳運鑫住處之機會，竊取陳運鑫所有置於抽屜內之車
    牌號碼ＫＩＸ─四四七號機車車牌一面懸掛於上開機車上之連續竊盜犯行，亦經
    原審判處丙○○有期徒刑六月，如易科罰金以佰元折算一日確定，有該案卷及
    判決書一份在卷可稽。
２、被告甲○○○於原審審理時即自承：「我有問丙○○，但他只說只要我牽去修理
    ，其他的不要問，我自己心理有懷疑是否為贓車」等語（詳見原審卷第二十一頁
  ），且被告甲○○○復自承：「是丙○○要我隨便拿一支鑰匙來開，任何一支鑰
    匙都可以」等語（詳見原審審理卷第三十六頁），而丙○○於本院審理中亦證稱
    ：「我不知道被告甲○○○怎麼牽的」等語（詳見本院審理卷第三十七頁）。衡
    情一般收受正常來源之機車，通常會交付機車鑰匙及行車執照等來源證件以示正
    當，惟本件被告甲○○○竟持檳榔攤鑰匙開啟機車，已有違一般常情，且被告甲○○○又未持有任何機車來源證明文件即貿然收受該車，並坦承其心裡有在懷疑
    該機車是贓車乙節，而丙○○亦不知道被告甲○○○如何牽該機車，可認被告對
    該機車係來源不明之贓物，應有所認識。是被告甲○○○辯稱：伊不知道該機車
    是贓車等語，顯係卸責之詞，不足採信，被告甲○○○右揭犯行堪予認定。
二、核被告甲○○○所為，係犯刑法第三百四十九條第一項之收受贓物罪。又被告行
    為後，刑法第四十一條第一項業於九十年一月十日修正公布，同年月十二日生效
    ，修正後刑法第四十一條第一項前段規定「犯最重本刑為五年以下有期徒刑以下
    之刑之罪，而受六個月以下有期徒刑或拘役之宣告，因身體、教育、職業、家庭
    之關係或其他正當事由，執行顯有困難者，得以一元以上三元以下折算一日，易
    科罰金。」，與修正前刑法第四十一條規定「犯最重本刑為三年以下有期徒刑以
    下之刑之罪，而受六個月以下有期徒刑或拘役之宣告，因身體、教育、職業、家
    庭之關係，執行顯有困難者，得以一元以上三元以下折算一日，易科罰金。」不
    同。比較新舊法結果，以新法較有利於行為人，故依刑法第二條第一項前段規定
    ，應適用裁判時之法律即修正後刑法第四十一條第一項前段之規定。原審判決依
    刑事訴訟法第二百九十九條第一項前段，刑法第二條第一項前段、第三百四十九
    條第一項、第四十一條第一項前段（修正後），罰金罰鍰提高標準條例第一條前
    段、第二條，並審酌被告素行不佳，不知謹慎行事，再為本件犯行，惡性不輕，
    且犯後猶飾詞圖卸及其犯罪之動機、目的、手段、所生危害等一切情狀，量處拘
    役四十日，並諭知易科罰金之折算標準，經核並無違誤，量刑亦稱妥適，應予維
    持。被告上訴否認收受贓物指摘原審判決不當，顯無理由，應予駁回。
據上論斷，應依刑事訴訟法第三百六十八條，判決如主文。
本案經檢察官乙○○到庭執行職務。
中      華      民      國      九十       年     六     月   二十一    日
                                臺灣高等法院臺中分院刑事第三庭
                                      審判長法  官  方  艤  駐
                                            法  官  劉  連  星
                                            法  官  胡  忠  文
右正本證明與原本無異。
不得上訴
                                            書記官  粘  銘  環
中      華      民      國      九十       年     六     月   二十一    日
附錄論罪科刑法條
刑法第三百四十九條
收受贓物者，處三年以下有期徒刑、拘役或五百元以下罰金。
搬運、寄藏、故買贓物或為牙保者，處五年以下有期徒刑、拘役或科或併科一千元以
下罰金。
                                                                        Ｒ


司法院資訊處製作；財團法人民間司法改革基金會備份。
